【裁判字號】    91,易,2412
【裁判日期】    920416
【裁判案由】    竊盜
【裁判全文】
臺灣高雄地方法院刑事判決                        九十一年度易字第二四一二號
    公  訴  人  臺灣高雄地方法院檢察署檢察官
    被      告  丙○○
右列被告因竊盜案件，經檢察官聲請簡易判決處刑（九十一年度偵字第一一二四五號
），本院高雄簡易庭認不宜以簡易判決處刑（九十一年度雄簡字一０二二號），移由
普通庭依通常程序辦理，及移
如左：
    主  文
丙○○連續竊盜，處有期徒刑伍月，如易科罰金，以佰元折算壹日。
    事  實
一、丙○○曾於民國（下同）九十年間曾犯竊盜罪，猶不知悔改，復基於意圖為自己
    不法之所有之概括犯意，先於九十一年五月二十一日十四時許，騎乘ＸＩＬ-九
    Ｏ三號重型機車行經高雄市○○區○○路與文寧路口，見甲○○所持有之日立牌
    冰箱一個（價值約新台幣一千元）置於路旁，竟以徒手竊取之，甫得手欲將冰箱
    搬到所騎機車上載離時，即為警當場查獲。嗣承前概括犯意，再於九十一年八月
    九日十二時三十分許，騎乘前開機車行經高雄市○○區○○街一八八巷口，見乙○○所有、其上裝載不鏽鋼門及鋁梯之ＺＥ-九一０五號自用小貨車停放路旁，
    且無人看管，以徒手竊取不鏽鋼門及鋁梯各一只（價值約新台幣一萬六千元）後
    ，搬至其所騎乘機車載運離去，經警方調閱路旁監視錄影帶後，於同日二十時三
    十分許，在高雄市○○區○○街二六之十三號住處查獲，並隨後於高雄市○○區
    ○○路與高速公路交會之路旁涵洞扣得其竊取不鏽鋼門及鋁梯各一只。
二、案經甲○○訴由高雄市政府警察局左營分局報請臺灣高雄地方法院檢察署檢察官
    聲請簡易判決處刑，本院高雄簡易庭認不宜以簡易判決處刑移由普通庭依通常程
    序辦理及乙○○訴由高雄市政府警察局三民第二分局報請臺灣高雄地方法院檢察
    署檢察官偵查後移送併辦。
    理  由
一、訊據被告丙○○對於右揭時地竊取乙○○所有不鏽鋼門及鋁梯各一只等情於警訊
    、偵查及本院審理時坦承不諱（見本院九十二年二月十九日審判筆錄），惟否認
    竊取甲○○所持有之日立牌冰箱一個，辯稱：伊以為該冰箱是他人丟棄不要，主
    觀上並無竊盜之不法所有意圖，而且伊僅稍微搬動冰箱云云。經查，右開被告竊
    取告訴人甲○○所持有之日立牌冰箱之事實，業據告訴人甲○○於警訊及本院審
    理時指訴明確（見本院九十一年八月八日訊問筆錄及九十二年四月二日審判筆錄
    ），而該冰箱上有以標韱書寫所有人之名稱，且放置地點亦非荒煙無人之地，而
    係路旁之紅磚道上，該紅磚道又屬一開放性空間，並以廣告看版圍成一區，表示
    係有人所有之意，為行走路旁之人均得一望即見，再冰箱之外觀亦屬良好，有照
    片二幀（見高雄市政府警察局左營分局移送卷第十五頁）及告訴人甲○○在本院
    供陳在卷（見本院九十一年八月八日訊問筆錄及九十二年四月二日審判筆錄），
    應不致使人誤認為丟棄不要之物；而被告未得所有權人同意而拿取，本質上自已
    該當竊盜之要件。故被告所辯伊以為該冰箱是他人丟棄不要，其主觀上並無竊盜
    之不法所有意圖云云，自不足採。再被告自承已稍微搬動冰箱云云（見本院九十
    二年二月十九日審判筆錄），顯已將上揭冰箱置於自己支配管理之實力之下，已
    屬竊盜既遂。此外，並有扣押筆錄、贓物認領保管收據各一紙、照片六幀附於高
    雄市政府警察局左營分局移送卷可稽；而被告竊取告訴人乙○○所有不鏽鋼門及
    鋁梯各一只之事實，亦有告訴人乙○○於警訊指訴明確，並有扣押筆錄、贓物認
    領保管收據各一紙、照片五幀及監視錄影帶翻拍照片六幀附於高雄市政府警察局
    三民第二分局卷可稽，事證明確，被告犯行堪以認定。
二、核被告所為，係犯刑法第三百二十條第一項普通竊盜罪。又被告前開二次竊盜犯
    行，時間緊接，所犯罪名相同，顯係出於概括之犯意為之，為連續犯，爰依刑法
    第五十六條之規定，加重其刑。另公訴人雖未就被告竊取告訴人乙○○所有不鏽
    鋼門及鋁梯各一只之犯行提起公訴，惟檢察官就犯罪事實一部起訴，其效力及於
    全部，本案被告就此部分犯行，業經本院前開認定屬實，經核與前揭論罪科刑之
    竊取告訴人甲○○持有之冰箱部分，具有連續犯之裁判上一罪關係，本院自應就
    此起訴效力所及之部分併予審究。爰審酌被告前已有竊盜前科，此有臺灣高等法
    院被告全國前案紀錄表可稽，仍不知悔悟，於短期內連續竊取他人財物，造成民
    眾心理恐慌，危害社會治安甚鉅；惟所竊之財物價值及造成被害人之損失非重，
    並念及其於本院坦承部份犯行，犯後態度尚稱良好等一切情狀，量處如主文所示
    之刑，並諭知易科罰金之折算標準，以示儆懲。
三、至台灣高雄地方法院檢察署檢察官以被告另涉竊盜案件（即九十一年度偵字第一
    七五０四號）併本案審理。經查該案件與竊取告訴人甲○○所持有之冰箱部分，
    具有連續犯之裁判上一罪關係，本院自應併予審理，附此說明。
據上論斷，應依刑事訴訟法第二百九十九條第一項，刑法第五十六條、第三百二十條
第一項、第四十一條第一項、罰金罰鍰標準提高條例第一條前段、第二條，判決如主
文。
中      華      民      國    九十二    年      四      月     十六     日
                                  臺灣高雄地方法院刑事第一庭
                                      法  官    官信成
右正本證明與原本無異。
如不服本判決，應於判決送達後十日內，向本院提出上訴狀。
                                      書記官    黃意雯
中    華    民    國      九十二      年      四      月      十七      日


司法院資訊處製作；財團法人民間司法改革基金會備份。
